臺灣高等法院臺南分院刑事判決
111年度金上訴字第672號
上  訴  人  
即  被  告  鄧志偉



選任辯護人  黃義偉律師
上列上訴人因違反洗錢防制法等案件，不服臺灣嘉義地方法院11
1年度金訴字第30號中華民國111年4月11日第一審判決（起訴案
號：臺灣嘉義地方檢察署110年度偵字第7392、9052、8233號）
，提起上訴，本院判決如下：
    主  文
上訴駁回。
    事  實
一、鄧志偉於民國110年2、3月間，見報紙貸款廣告後，而以LIN
    E通訊軟體（下稱LINE）向真實姓名不詳，自稱「饒展誠」
    （LINE暱稱「香港誠」）之成年人聯絡，並向「饒展誠」借
    款新臺幣（下同）3萬元，嗣因未能如期還款，「饒展誠」
    要求其提供金融帳戶並提領款項，其可預見提供金融機構帳
    戶與他人使用，並自帳戶提領來路不明之款項，依一般社會
    生活之通常經驗，其將成為詐欺集團中負責提領詐欺所得現
    金之人即車手，所提供之帳戶將成為詐騙集團之犯罪工具，
    而其提領款項後再繳交身分不詳之他人，即會製造金流斷點
    ，致無從追查詐欺犯罪所得之去向，然因無法償還積欠「饒
    展誠」之借款，竟仍基於縱上述事實發生仍不違背其本意之
    三人以上共同詐欺取財，及隱匿特定犯罪所得去向之洗錢不
    確定故意，與「饒展誠」及所屬其他真實姓名不詳之成年詐
    欺集團成員，意圖為自己不法之所有，共同基於三人以上詐
    欺取財及洗錢之犯意聯絡，由「饒展誠」提供行動電話1支
    給其做為工作機使用，並指示其於110年3月24日，申請成立
    尚好買有限公司，自任負責人，於同月3月24日至中國信託
    商業銀行（下稱中國信託）嘉義分行申設000000000000號帳
    戶（下稱尚好買中國信託帳戶），並將尚好買中國信託帳戶
    、其於中國信託嘉義分行所申設之000000000000號帳戶（下
    稱鄧志偉中國信託帳戶）、陽信商業銀行嘉義分行（下稱陽
    信銀行）所申設之000000000000號帳戶（下稱鄧志偉陽信銀
    行帳戶）、彰化商業銀行北嘉義分行所申設之000000000000
    號帳戶（下稱鄧志偉彰化銀行帳戶）帳號、提款卡、網路銀
    行帳號密碼，均提供給詐欺集團成員。詐欺集團成員取得鄧
    志偉所提供之上開帳戶帳號、提款卡及網路銀行帳號、密碼
    後，即分別以如附表二所示之時間、方式，詐騙如附表二所
    示之官秉鴻、邱瑞祥、王建菖，使其等陷於錯誤，分別匯款
    至如附表二所示之帳戶後，再由詐欺集團成員使用網路銀行
    或自動櫃員機，以如附表二所示之方式將款項轉帳至其他帳
    戶，鄧志偉再依「饒展誠」指示，前往銀行臨櫃提領款項（
    各次轉帳方式、金額、提領金額等，詳如附表二所示），「
    饒展誠」另指派1名成年詐欺集團成員，於附近監督鄧志偉
    提領款項，鄧志偉於提領現金完成後，將款項交給「饒展誠
    」或其所指示之詐欺集團成員，而隱匿犯罪所得之去向。
二、案經邱瑞祥訴請高雄市政府警察局湖內分局報告、王建菖訴
    請嘉義縣警察局中埔分局報告、官秉鴻訴請桃園市政府警察
    局八德分局報告臺灣嘉義地方檢察署檢察官偵查起訴。
    理  由
壹、程序部分：
    查本件檢察官、被告鄧志偉及辯護人對於下述本院採為認定
    犯罪事實依據之各項傳聞證據（供述證據）之證據能力，於
    本院行準備程序、審理時均表示同意有證據能力（見本院卷
    第85、137頁），另本院審酌該等證據之取得過程並無出於
    違法不當情事，與本案待證事實間復具有相當之關聯性，並
    經原審及本院於審判期日就上開證據依法進行調查、辯論，
    是依刑事訴訟法第159條之5第1項規定，均有證據能力，以
    之為本案證據並無不當，自得採為本件認定事實之基礎。另
    其餘本判決所採之非供述證據，亦均經法定程序取得，無不
    得為證據之情形，自均有證據能力。　　　　
貳、實體部分：
一、認定犯罪事實所憑之證據及理由：
    上開犯罪事實，訊據被告鄧志偉坦承有共同洗錢之犯行，惟
    否認有共同加重詐欺之犯行，辯稱願坦承有起訴書所載之幫
    助詐欺犯行云云；辯護人提出辯護意旨稱：㈠被告領錢的時
    候是因為當初向人家借款，幫其貸款的人即饒展誠請被告去
    開戶要做金流之用，以利之後跟銀行去貸款，被告認知就是
    以為這些錢就是要做金流之用，他也無從預見這是來自三人
    以上詐欺集團的詐騙所得。原審也沒有其他證據可以佐證被
    告在領取這些款項是知道他參與三人以上的詐欺集團而去幫
    助詐欺集團領款，原審僅以被告有取款的動作來認定他參與
    共同詐欺。實務見解，詐欺罪成立與否應該是在詐欺的時候
    有無主觀上參與之犯意，而且在被害人移轉財產、喪失這個
    財產的時候就已經既遂了，前面的這些錢被告無從預見這是
    怎麼樣匯入該帳戶內的，而且他也無從預見這是三人以上詐
    欺集團的詐騙所得，縱使是去領款也不會從幫助詐欺改成共
    同詐欺，被告所做的是詐欺既遂以後的提領款項，他不知道
    跟他拿錢的人是詐騙集團，被告沒有主觀上詐騙故意，客觀
    上的行為也是在詐騙既遂之後所著手的，我們認為這是不成
    立共同詐欺。㈡被告一開始只認知交付銀行帳戶的目的是為
    了要辦理貸款，並非一開始就知道這是詐騙集團而交付帳戶
    及提款卡資料，如果是因為要辦理貸款而交付帳戶，並不能
    事後倒果為因認為交付帳戶就是詐騙行為，事實上這個社會
    中因為其他原因交付帳戶的原因多端，不能因為交付帳戶就
    認為等同於共同詐騙，在沒有其他事證佐證被告在交付帳戶
    之前就有積極參與詐騙犯罪之故意，應該以有利被告原則，
    論以幫助故意。本件認定上應該要從客觀證據來看，到底被
    告有沒有跟其他詐騙集團達成犯意聯絡，或者認識到他提供
    帳戶是給一個人用還是給一整個詐騙集團用。㈢被告雖持有
    饒展誠提供的工作機，但不能因持有工作機就認為等於參與
    詐騙集團，饒展誠單獨為了便利讓被告聯繫貸款事宜而提供
    手機，不能導致說後面犯罪行為一概有認識並有參與的故意
    。㈣被告一開始是因為饒展誠表示可以協助貸款，所以依饒
    展誠指示去開設尚好買公司的帳戶，甚至因為饒展誠指示而
    去提領製作金流的款項，被告主觀上並沒有辦法積極認知這
    些錢全部是詐騙所得，還是單純做金流之用的。㈤請庭上考
    量被告提供帳戶出去，到現在並沒有因為提供帳戶或提領款
    項，就獲有報酬、傭金之對價，與一般詐騙集團去提領金額
    並給予一定比例的傭金不同等語。經查：
(一)上揭犯罪事實，經原審諭知本件可能涉犯加重詐欺、洗錢，
    業據被告於原審審理時坦承不諱（原審卷第210頁），並經
    告訴人邱瑞祥、王建菖、官秉鴻、證人林榮鈞於警詢時證述
    明確（高市警湖分偵字第11071110900號卷〈下稱警900號卷〉
    第97-105頁；嘉中警偵字第1100014760號卷〈下稱警760號卷
    〉第1-2頁；110年度偵字第9052號卷〈下稱偵9052號卷〉第21-
    26、33-34頁）。復有中國信託110年6月2日中信銀字第1102
    24839141818號函及所附客戶相關資料、新竹縣政府警察局
    橫山分局秀湖派出所受理各類案件紀錄表、受理詐騙帳戶通
    報警示簡便格式表、合作金庫匯款申請書代收入傳票、陽信
    銀行110年7月9日陽信總業務字第1109919353號函及所附客
    戶帳戶資料及交易明細、嘉義市政府警察局第一分局北興派
    出所受理各類案件紀錄表、受理詐騙帳戶通報警示簡便格式
    表各1份、內政部警政署反詐騙諮詢專線紀錄表、金融機構
    聯防機制通報單各3份、告訴人王建菖提供之LINE對話紀錄
    、線上匯款明細、新竹縣政府警察局新湖分局湖口派出所受
    理詐騙帳戶通報警示簡便格式表、存摺影本、證人林榮鈞合
    作金庫帳戶基本資料、交易明細、彰化銀行111年1月22日彰
    作管字第11120000875號函及所附開戶基本資料及交易明細
    、111年3月9日彰北嘉字第1110000055號函及所附取款憑條
    、陽信銀行111年2月7日陽信總業務字第1119902428號函及
    所附提款明細、取款條、大額現金收付、換鈔（50萬元以上
    ）登記簿、中國信託111年2月7日中信銀字第1112000704號
    函及所附客戶帳戶資料、交易明細、補發紀錄暨臨櫃領現傳
    票各1份在卷可查（警900號卷第63-72、107、117-119、131
    -132、139頁；警760號卷第3-9、12-15、18-20頁；偵9052
    號卷第37-39、41-47、51-52頁；原審卷第53-57、59-69、7
    3-143、169-171頁）。足認被告於原審所為之任意性自白，
    核與事實相符，堪予採信。
(二)又詐騙集團利用電話、通訊軟體進行詐欺犯罪，並使用他人
    帳戶作為工具供被害者匯入款項，及指派俗稱「車手」之人
    領款以取得犯罪所得，同時造成金流斷點而掩飾、隱匿此等
    犯罪所得之去向，藉此層層規避執法人員查緝等事例，已在
    平面、電子媒體經常報導，且經警察、金融、稅務機關在各
    公共場所張貼防騙文宣廣為宣導，是上情應已為社會大眾所
    共知。又金融機構存款帳戶，攸關存戶個人財產權益之保障
    ，專屬性甚高，衡諸常理，若非與存戶本人有密切之信賴關
    係，絕無可能隨意提供個人帳戶供他人使用；且於金融機構
    申請開設存款帳戶並無特殊之資格限制，一般民眾或公司行
    號皆可在金融機構申請開設帳戶作為提、存款之用，亦可於
    不同之金融機構申請複數之存款帳戶使用，實無向他人取得
    帳戶使用之必要。況如款項之來源合法正當，受款人大可自
    行收取、提領，故如不利用自身帳戶取得款項，反而刻意要
    求他人提供帳戶並委由他人提領款項，就該等款項可能係詐
    欺等不法所得，當亦有合理之預期；基此，苟見他人以不合
    社會經濟生活常態之理由徵求金融機構帳戶資料，甚且要求
    代為提領帳戶內之不明款項，衡情當知渠等係在從事詐欺等
    與財產有關之犯罪，並藉此掩飾、隱匿此等犯罪所得之去向
    等節，亦均為週知之事實。查被告將本件帳戶資料提供給所
    謂「饒展誠」之人，並依指示代為提款時，已係年滿40歲之
    成年人，其心智已然成熟（被告提呈之身心障礙證明，上面
    記載「ICD診斷：F06.3」乃為器質性情感障礙，並非智能方
    面的問題，本院卷第139頁），具有一般之智識程度及相當
    之社會生活經驗，對於上開各情自無不知之理；被告於偵查
    以迄原審、本院審理時，復均無法提出關於「饒展誠」之人
    的身分或聯絡資料，足見被告對「饒展誠」之人毫無所悉而
    不具任何信任基礎。但被告何以絲毫不產生懷疑即逕予提供
    帳戶資料供他人匯款使用，顯然被告根本不在乎系爭帳戶有
    無遭他人犯罪所用，足認被告為前開行為時，對於本件帳戶
    可能遭作為財產犯罪工具等不法用途，及轉入本件帳戶內之
    款項極可能是詐欺等財產犯罪之不法所得，其代為提領此等
    款項，甚有可能因此造成金流斷點而掩飾、隱匿此等犯罪所
    得之去向等情，當已有相當之認識。而被告既已預見上開情
    形，竟仍依從自己對之毫無所悉、且真實姓名及年籍均不詳
    之人之要求告知本件帳戶資料，並親自「臨櫃提領」被害人
    遭詐騙轉入本案帳戶內之款項而實施詐欺、洗錢之構成要件
    行為，堪信被告主觀上顯具有縱其所提領為詐欺犯罪所得，
    且提領此等款項即足掩飾、隱匿詐欺犯罪所得之去向，亦均
    不違背其本意之共同詐欺取財、洗錢之不確定故意，其所為
    即係以自己犯罪之意思，共同參與上開犯行至明。
(三)況被告業於原審行準備程序時供認「當初我就是看到報紙去
    跟饒展誠借錢，大概是110年2、3月份跟他借款3 萬元，他
    說借款3 萬元要還6 萬元，我沒有還就跑掉，我在路上被他
    抓到，他說要去我家要錢，我會怕，他就說叫我辦理紓困，
    就是辦理帳戶給他，我就去申辦3個帳戶，申辦後就帳戶跟
    饒展誠講、提款卡也有給他，存摺、印章在我這邊，他叫我
    申辦網路銀行，我也有跟他說帳號、密碼，他說錢下來他會
    拿給我，……饒展誠說做完這些事情，他會給我10萬元，我如
    果還他6萬元，還有剩下4萬元，但也沒有給我，他也沒有跟
    我要3萬元。」「饒展誠是在4 月初的時候將工作機交給我
    ，我們是用工作機的微信聯絡。」（原審卷第177-178頁）
    ，於原審審理時另供稱「在饒展誠還沒有拿手機給我之前，
    用我的手機打電話跟他聯絡，沒有用通訊軟體。」（原審卷
    第209頁）從未抗辯「饒展誠說要洗金流」一事甚明；另被
    告有依「饒展誠」之指示去辦理尚好買有限公司之設立登記
    並自任負責人，及開設該公司之中國信託帳戶，但從未以該
    公司之名義去做生意（本院卷第102頁），反而以該公司之
    帳戶作洗錢行為。綜合上情，被告因「饒展誠」允諾給予10
    萬元，乃除依其指示開設3個銀行帳戶交給其使用並依其指
    示去銀行臨櫃提款交付外，並接受其交付之工作機使用，及
    依其指示開設空頭公司並擔任人頭負責人，且交付公司之銀
    行帳戶供其使用，凡此種種跡證，若謂被告當初並無共同詐
    欺之犯意，僅係單純交付帳戶而幫助詐欺，其孰能信？
(四)再者以電話或通訊軟體進行詐騙之犯罪型態，自取得供被害
    人匯款之金融帳戶資料、對被害人施行詐術、由車手於該帳
    戶內提領款項、取贓分贓等各階段，乃需由多人縝密分工方
    能完成之犯罪型態，通常參與人數眾多，分工亦甚為細密等
    事態，同為大眾所週知，且相關詐騙集團犯罪遭查獲之案例
    ，亦常見於新聞、媒體之報導；依前述被告之智識程度、生
    活經驗，對上情當亦有充分之認識。而本件除被告、與被告
    連絡之「饒展誠」之人外，尚有利用臉書、LINE向被害人施
    行詐術之人（LINE暱稱為「林雪兒」「李小莉」「Lina」）
    、監督被告領款及向被告收款之人、作網銀轉帳或ATM轉帳
    之人等其他詐騙集團成員，客觀上該集團之人數自已達3人
    以上，被告猶聽從「饒展誠」之指示負責臨櫃提款而參與共
    同詐騙被害人之犯行，主觀上即亦有3人以上共同詐欺取財
    之不確定故意甚明。
(五)綜上所述，被告前開所辯顯係避重就輕之卸責之詞，不足採
    信。本件事證已臻明確，被告上開犯行洵堪認定，應予依法
    論科。
二、論罪科刑：
(一)核被告所為，係犯刑法第339條之4第1項第2款之三人以上共
    同詐欺取財罪，及洗錢防制法第14條第1項之洗錢罪。
(二)按共同實行犯罪行為之人，在合同意思範圍以內，各自分擔
    犯罪行為之一部，相互利用他人之行為，以達其犯罪之目的
    者，即應對於全部所發生之結果，共同負責，不問犯罪動機
    起於何人，亦不必每一階段犯行，均經參與。再關於犯意聯
    絡，不限於事前有所協議，其於行為當時，基於相互之認識
    ，以共同犯罪之意思參與者，亦無礙於共同正犯之成立。詐
    欺集團成員，以分工合作之方式，各自分擔犯罪行為之一部
    ，相互利用他人之行為，以達詐欺取財之目的，即應負共同
    正犯責任，不必每一階段犯行均經參與，且犯意之聯絡，亦
    不以直接發生者為限，其有間接之聯絡者，亦屬之（最高法
    院85年度台上字第6220號、97年度台上字第2946號判決意旨
    參照）。查本案被告雖未實際參與詐騙如附表二所示告訴人
    之行為，然其接受詐欺集團成員之指示，提供金融帳戶、並
    出面領款及上繳款項，應知悉提領之款項為詐騙贓款，竟仍
    願負責取款而為構成要件行為，最終促使行騙者能夠順利完
    成詐欺取財、洗錢犯行，被告自應對全部行為之結果負其責
    任，是被告與「饒展誠」及其他詐欺集團成員就本件3次犯
    行，彼此間具犯意聯絡及行為分擔，均為共同正犯。
(三)檢察官認被告所為係犯刑法第30條第1項、第339條第1項之
    幫助詐欺取財罪，及刑法第30條第1項、洗錢防制法第14條
    第1項之幫助洗錢罪，尚有誤會，其中就所犯三人以上共同
    詐欺取財部分，因其社會基本事實同一，爰就檢察官所起訴
    之普通詐欺取財罪部分，依刑事訴訟法第300條規定，變更
    起訴法條；至於共同正犯與幫助犯，僅係犯罪形態與得否減
    刑有所差異，其適用之基本法條及所犯罪名並無不同，僅行
    為態樣有正犯、從犯之分，毋庸引用刑事訴訟法第300條變
    更檢察官起訴之法條（最高法院102年度台上字第1998號判
    決意旨參照）（已告知被告此部分法條，見原審卷第197頁
    、本院卷第75-76、135-136頁）。
(四)被告各次均係以一行為犯三人以上共同犯詐欺取財罪及洗錢
    罪，均為想像競合犯，均應依刑法第55條前段之規定，從一
    重之三人以上共同犯詐欺取財罪處斷。
(五)被告所犯三人以上共同詐欺取財罪3罪，時間明顯可分，侵
    害不同告訴人之財產法益，顯係基於各別犯意為之，應予分
    論併罰。
(六)洗錢防制法第16條第2項規定：「犯前2條之罪，在偵查或審
    判中自白者，減輕其刑」。又想像競合犯之處斷刑，本質上
    係「刑之合併」。其所謂從一重處斷，乃將想像競合犯組成
    之評價上數罪，合併為科刑一罪，其所對應之刑罰，亦合併
    其評價上數罪之數法定刑，而為一個處斷刑。易言之，想像
    競合犯侵害數法益者皆成立犯罪，論罪時必須輕、重罪併舉
    論述，同時宣告所犯各罪名，包括各罪有無加重、減免其刑
    之情形，亦應說明論列，量刑時併衡酌輕罪部分量刑事由，
    評價始為充足，然後依刑法第55條前段規定「從一重處斷」
    ，非謂對於其餘各罪可置而不論。因此，法院決定處斷刑時
    ，雖以其中最重罪名之法定刑，做為裁量之準據，惟於裁量
    其輕重時，仍應將輕罪合併評價在內（最高法院108年度台
    上字第4405、4408號判決意旨）。被告於原審及本院審理時
    ，均自白洗錢犯行，依上開規定原均應減輕其刑，惟被告所
    犯之洗錢罪屬想像競合犯中之輕罪，其就本案3次犯行，均
    係從一重論以三人以上共同犯詐欺取財罪，就其想像競合輕
    罪得減刑部分，依上開說明，即應於本院依刑法第57條量刑
    時一併衡酌該部分減輕其刑事由。
三、原審以被告上開犯行，罪證明確，適用洗錢防制法第14條第
    1項、第16條第2項，刑法第339條之4第1項第2款、第28條、
    第55條前段、第51條第5款，並審酌被告前曾提供金融帳戶
    給詐欺集團成員，所犯幫助詐欺取財罪，經原審法院以99年
    度嘉簡字第403號判處有期徒刑5月確定，並執行完畢；另因
    提供金融帳戶給他人，幫助他人恐嚇取財而未遂，所犯幫助
    恐嚇取財未遂罪，經同院以102年度嘉簡字第1660號判處有
    期徒刑4月確定，並執行完畢，有上開判決（含聲請簡易判
    決處刑書、起訴書）、臺灣高等法院被告前案紀錄表各1份
    存卷可查（見原審卷第25-37頁），然被告並未因此心生警
    惕避免再犯，自稱因積欠「饒展誠」債務，遂依其要求而為
    本件各次犯行之犯罪動機、手段及分工，告訴人三人所受之
    損害，被告於審理時坦承三人以上詐欺取財及洗錢犯行，犯
    後態度尚可，然未賠償告訴人三人所受之損害，亦未與其等
    達成和解，暨被告自陳高中肄業之智識程度、已婚，目前經
    由就業中心之「安心即時上工計畫」安排，於回收場工作，
    與妻子同住等一切情狀，分別量處如附表一所示之刑，及定
    應執行刑為有期徒刑1年4月。另說明被告為本件犯行所使用
    之行動電話1支，於原審審理時供稱行動電話係「饒展誠」
    所提供，然已由「饒展誠」收回（見原審卷第209頁），又
    無證據證明為被告所有，爰不另為沒收之諭知。本院認原審
    認事用法俱無不合，量刑亦堪認妥適，被告上訴意旨稱其僅
    有幫助詐欺並無共同詐欺，原審量刑過重云云，指摘原判決
    不當，非有理由，應予駁回。
叁、退併辦部分：　　
　　臺灣嘉義地方檢察署檢察官111年度偵字第493號移送併辦意
    旨書，併案理由載稱：被告前因提供含本件中信帳戶在內共
    3個金融帳戶予詐欺集團使用而涉犯詐欺等案件，經檢察官
    提起公訴（110年度偵字第7392、8233、9052號），被告所
    涉前揭罪嫌，與上開案件具有一行為侵害數法益之想像競合
    犯關係（同一帳戶），應予併案審理云云（本院卷第40頁）
    ，惟查，被告所犯非幫助詐欺罪，而係共同犯加重詐欺罪（
    即被告非幫助詐欺之犯意，係共同詐欺之犯意），有如前述
    ，且加重詐欺罪係侵害個人財產法益之犯罪，其罪數計算，
    以被害人數、被害次數之多寡，決定其犯罪之罪數。茲本件
    之被害人為官秉鴻、邱瑞祥、王建菖，移送併辦案件之被害
    人為張簡宏彬，被害人既不同，自為數罪，非想像競合犯之
    裁判上一罪，即兩案非法律上之同一案件，本院自無從併予
    審理，應退回檢察官另為適法之處理。
據上論斷，應依刑事訴訟法第368條，判決如主文。
本案經檢察官王輝興提起公訴，檢察官柯怡伶到庭執行職務。
中　　華　　民　　國　　111 　年　　8 　　月　　17　　日
                  刑事第一庭    審判長法　官  楊清安
                                      法　官  蕭于哲
                                      法　官  陳顯榮
以上正本證明與原本無異。
如不服本判決應於收受送達後20日內向本院提出上訴書狀，其未
敘述上訴理由者，並得於提起上訴後20日內向本院補提理由書（
均須按他造當事人之人數附繕本）「切勿逕送上級法院」。
　　　　　　　　　　　　　　　　　　　書記官  陳筱婷
中　　華　　民　　國　　111 　年　　8 　　月　　17　　日
附錄本案論罪科刑法條：
刑法第339條之4：
犯第339條詐欺罪而有下列情形之一者，處1年以上7年以下有期
徒刑，得併科1百萬元以下罰金：
一、冒用政府機關或公務員名義犯之。
二、三人以上共同犯之。
三、以廣播電視、電子通訊、網際網路或其他媒體等傳播工具，
    對公眾散布而犯之。
前項之未遂犯罰之。
洗錢防制法第14條：
有第二條各款所列洗錢行為者，處7年以下有期徒刑，併科新臺
幣5百萬元以下罰金。
前項之未遂犯罰之。
前二項情形，不得科以超過其特定犯罪所定最重本刑之刑。
附表一：
編號 犯行 被害人 所宣告之罪、所處之刑 1 附表二編號1 官秉鴻 鄧志偉三人以上共同犯詐欺取財罪，處有期徒刑壹年壹月。 2 附表二編號2 邱瑞祥 鄧志偉三人以上共同犯詐欺取財罪，處有期徒刑壹年貳月。 3 附表二編號3 王建菖 鄧志偉三人以上共同犯詐欺取財罪，處有期徒刑壹年壹月。 
附表二：
編號 被害人 詐騙方式 被害人匯款時間 被害人匯款之流向    匯入帳戶     匯入金額  1 官秉鴻 於110年4月20日12時30分許起，透過臉書及LINE體結識官秉鴻，以暱稱「林雪兒」及亞馬遜電商臺灣負責人陳經理名義，向官秉鴻佯稱可介紹客戶讓其做代購，其從中賺取價差云云，然其需先將貨款匯入指定之帳戶云云。 110年4月20日12時45分 詐欺集團成員於110年4月20日13時17分許，利用網路銀行自林榮鈞合作金庫帳戶轉帳7萬5,000元至尚好買中國信託帳戶。    林榮鈞（所設幫助詐欺等案件，經臺灣桃園地方檢查檢察官以110年度訴字第37459號提起公訴）於合作金庫商業銀行所申設之0000000000000號帳戶（下稱林榮鈞合作金庫帳戶）     2萬2,000元 鄧志偉於110年4月20日15時32分許，在嘉義市○區○○○路000號中國信託嘉義分行，臨櫃自尚好買中國信託帳戶提領50萬元。 2 邱瑞祥 詐欺集團成員自110年4月29日前某日起，透過交友軟體TikTok及LINE結識邱瑞祥，以暱稱「李小莉」之女子、「亞太FINANCIAL」客服人員名義，向邱瑞祥佯稱透過「亞太FINANCIAL」網站投資獲利豐厚，然需將投資款匯入指示之帳戶云云。 110年5月7日12時8分許 詐欺集團成員於110年5月7日12時13分許，利用行動銀行自鄧志偉中國信託帳戶轉帳35萬元至尚好買中國信託帳戶。    鄧志偉中國信託帳戶     15萬元      詐欺集團成員於110年5月7日12時40分許，利用自動櫃員機自尚好買中國信託帳戶轉帳45萬元至鄧志偉陽信銀行帳戶。     鄧志偉於110年5月7日13時4分許，在嘉義市○區○○路000號陽信銀行嘉義分行，臨櫃自其陽信銀行帳戶提領50萬元。 3 王建菖 詐欺集團成員自110年3月初起，透過手機APP「派愛族」及LINE結識王建菖，LINE暱稱「Lina」、自稱邱燕玲，向王建菖佯稱透過「Eurex」APP投資獲利豐厚，再以LINE暱稱「Eurex service」，佯稱如欲儲值投資，然需匯款至其指定之帳戶云云。 110年5月10日7時20分許 詐欺集團成員於110年5月10日11時42分許，利用自動櫃員機自鄧志偉陽信銀行帳戶轉帳3萬元至鄧志偉彰化銀行帳戶。    鄧志偉陽信銀行帳戶     3萬元      鄧志偉於110年5月10日14時39分許，在彰化銀行北嘉義分行，臨櫃自鄧志偉彰化銀行帳戶提領3萬元。